【裁判字號】    99,台上,2363
【裁判日期】    991223
【裁判案由】    給付工程款
【裁判全文】
最高法院民事裁定            九十九年度台上字第二三六三號
上  訴  人  伸昌欣業有限公司
法定代理人  簡雍昌
訴訟代理人  蔡文燦律師
被 上訴 人  明新工程股份有限公司
法定代理人  李錦文
訴訟代理人  林復宏律師
            林紹源律師
上列當事人間請求給付工程款事件，上訴人對於中華民國九十九
年九月十四日台灣高等法院第二審判決（九十九年度建上字第三
０號），提起上訴，本院裁定如下：
    主  文
上訴駁回。
第三審訴訟費用由上訴人負擔。
    理  由
按上訴第三審法院，非以原判決違背法令為理由，不得為之。又
提起上訴，上訴狀內應記載上訴理由，其以民事訴訟法第四百六
十九條所定事由提起第三審上訴者，應於上訴狀內表明：原判決
所違背之法令及其具體內容、暨依訴訟資料合於該違背法令之具
體事實。其依同法第四百六十九條之一規定提起上訴者，並應具
體敘述為從事法之續造、確保裁判之一致性或其他所涉及之法律
見解具有原則上重要性之理由。同法第四百六十七條、第四百七
十條第二項分別定有明文。而依同法第四百六十八條規定，判決
不適用法規或適用不當者，為違背法令；依同法第四百六十九條
規定，判決有該條所列各款情形之一者，為當然違背法令。是當
事人提起第三審上訴，如合併以同法第四百六十九條及第四百六
十九條之一之事由為上訴理由時，其上訴狀或理由書應表明該判
決所違背之法令條項，或有關判例、解釋字號，或成文法以外之
習慣或法理等及其具體內容，暨係依何訴訟資料合於該違背法令
之具體事實，並具體敘述為從事法之續造、確保裁判之一致性或
其他所涉及之法律見解具有原則上重要性之理由。如未依上述方
法表明，或其所表明者與上開法條規定不合時，即難認為已合法
表明上訴理由，其上訴自非合法。本件上訴人對於原判決提起第
三審上訴，雖以該判決違背法令為由，惟核其上訴理由狀所載內
容，係就原審取捨證據、認定事實之職權行使所論斷：上訴人主
張系爭小線工程之工程款為新台幣二百六十七萬零三百五十七元
，為被上訴人否認，而上訴人又未證明兩造有依工程合約約定上
開工程款數額之事實，且被上訴人已清償系爭小線工程之工程款
；並於民國九十五年十一月二十九日兩造就全部工程工程款成立
和解時，確認被上訴人未積欠上訴人系爭小線工程之工程款無訛
。從而，上訴人依民法第五百零五條之規定，請求被上訴人給付
上述系爭小線工程款本息，為無理由等情，指摘為不當，並就原
審命為辯論及已論斷者，泛言謂為違法，而非表明該判決所違背
之法令及其具體內容，暨依訴訟資料合於該違背法令之具體事實
，更未具體敘述為從事法之續造、確保裁判之一致性或其他所涉
及之法律見解具有原則上重要性之理由，難認其已合法表明上訴
理由。依首揭說明，應認其上訴為不合法。
據上論結，本件上訴為不合法。依民事訴訟法第四百八十一條、
第四百四十四條第一項、第九十五條、第七十八條，裁定如主文
。
中    華    民    國  九十九  年   十二   月  二十三  日
                      最高法院民事第七庭
                          審判長法官  顏  南  全  
                                法官  林  大  洋  
                                法官  沈  方  維  
                                法官  鄭  傑  夫  
                                法官  陳  重  瑜  
本件正本證明與原本無異
                                      書  記  官  
中    華    民    國  一００  年    一    月    四    日
                                                     ｍ

司法院資訊處製作；財團法人民間司法改革基金會備份。
